臺灣高等法院刑事裁定
111年度聲字第2344號
聲明異議人
即  受刑人  陳英蘭



上列聲明異議人即受刑人因詐欺案件，對於臺灣臺北地方檢察署
檢察官之執行命令（中華民國110年11月15日北檢邦造109執沒16
52字第1109091301號執行命令），聲明異議，本院裁定如下：
    主  文
聲明異議駁回。
    理  由
一、聲明異議意旨略以：依據臺灣臺北地方檢察署北檢邦造109
    執沒1652字第1109091301號執行命令，聲明異議人即受刑人
    陳英蘭（下稱受刑人）之詐欺案件有美金2萬5千元之犯罪所
    得尚未繳清，因認於新臺幣737,375元範圍内有扣押受刑人
    帳戶之必要，受刑人認為臺灣臺北地方檢察署認事用法違誤
    ，違反比例原則。受刑人自始否認有積欠或收受相對人美金
    2萬5千元之犯罪所得，相對人完全捏造假證據，捏造事實，
    法扶律師當時並未依法律正當程式聲請調查金流來往證據，
    且無聲請保全證據，完全子虛烏有，造成法官信以為真，民
    國102年2月間對造人又提起民事賠償10萬元美金之無中生有
    賠償事件，均遭歷審法院駁回，目前正在纏訟中。受刑人為
    一極端弱勢老婦人，曾在對造人經營之公司上班，詎料發生
    此遺憾情事，本件顯有瑕疵與矛盾。請求依法律程序聲請暫
    時解除停止銀行、郵局等凍結之執行命令，以符憲法第15條
    與第22條規定，確保人民基本權，以免每次向銀行領取勞保
    退休金之每月生活費常遭阻卻，也造成受刑人生存障礙，妨
    害人權言論自由，損及無辜等語。
二、按受刑人或其法定代理人或配偶，以檢察官執行之指揮為不
    當者，得向諭知該裁判之法院聲明異議；執行裁判由為裁判
    法院對應之檢察署檢察官指揮之；指揮執行，應以指揮書附
    具裁判書或筆錄之繕本或節本為之，刑事訴訟法第484條、
    第457條第1項前段、第458條前段定有明文。執行機關對於
    審判機關所為之裁判，並無審查內容之權，故裁判是否違法
    ，並非執行機關所得過問，是聲明異議之對象，應係檢察官
    之執行指揮行為，而非檢察官據以指揮執行之裁判，故所稱
    「檢察官執行之指揮不當」，係指檢察官有積極執行指揮之
    違法及其執行方法有不當等情形而言；檢察官如依確定判決
    、裁定指揮執行，即無執行之指揮違法或其執行方法不當之
    可言，至於原確定判決、裁定，是否有認定事實錯誤或違背
    法令之不當，應循再審或非常上訴程序以資救濟，尚無對之
    聲明異議之餘地（最高法院108年度台抗字第79、1717號裁
    定意旨參照）。
三、經查：
  ㈠受刑人前因詐欺案件，經臺灣臺北地方法院以105年度金重易
    字第2號判決受刑人共同犯詐欺取財罪，處有期徒刑1年，未
    扣案之犯罪所得美金10萬元沒收之，於全部或一部不能沒收
    或不宜執行沒收時，追徵其價額。受刑人不服提起上訴，經
    本院以106年度上易字第467號判決就原判決關於受刑人沒收
    部分撤銷，並諭知未扣案受刑人之犯罪所得美金2萬5千元沒
    收之，於全部或一部不能沒收或不宜執行沒收時，追徵其價
    額，其他上訴駁回確定，嗣經臺灣臺北地方檢察署檢察官就
    沒收及追徵犯罪所得部分，分案109年度執沒字第1652號辦
    理，並於110年11月15日以北檢邦造109執沒1652字第110909
    1301號執行命令，行文臺灣土地銀行、合作金庫銀行、華南
    商業銀行、上海商業儲蓄銀行、國泰世華商業銀行股份有限
    公司、兆豐國際商業銀行、台新國際商業銀行股份有限公司
    、中國信託商業銀行股份有限公司、中華郵政股份有限公司
    ，通知各該行（局）於新臺幣737,375元之範圍內禁止受刑
    人收取對各該行（局）之存款或為其他處分，各該行（局）
    亦不得對受刑人清償等情，有上開判決及本院被告前案紀錄
    表附卷可稽，並經本院調閱109年度執沒字第1652號執行卷
    宗電子卷證核閱屬實。
　㈡聲明異議意旨雖主張受刑人自始否認有積欠或收受相對人美
    金2萬5千元之犯罪所得，相對人捏造假證據，捏造事實，且
    相對人所提民事賠償事件均遭法院駁回，目前正在纏訟中，
    本件檢察官扣押受刑人帳戶顯有瑕疵，違反比例原則，受刑
    人每次向銀行領取勞保退休金之每月生活費常遭阻卻，造成
    生存障礙，妨害人權言論自由等語，然本院上開判決既已確
    定，復未經非常上訴或再審程序加以撤銷或變更，則檢察官
    據以指揮執行，自無違法或不當可言，本院亦無重行審酌及
    更為裁判之餘地。復觀諸本院上開判決內容，受刑人與李昌
    隆、Stephen Julias、Alex Paulus等人共同犯詐欺取財罪
    ，共同向告訴人詐欺取得美金10萬元，且其等對於該犯罪所
    得均得支配，應各平均分擔，是受刑人、李昌隆、StephenJ
    ulias與Alex Paulus之犯罪所得各為美金2萬5千元，有本院
    106年度上易字第467號刑事判決書在卷可稽，檢察官依據本
    院上開判決，以受刑人仍有美金2萬5千元之犯罪所得尚未繳
    清，本件以新臺幣737,375元沒收，因認於新臺幣737,375元
    範圍內有扣押受刑人帳戶之必要，而於新臺幣737,375元範
    圍内扣押受刑人帳戶，並未逾越法院宣告沒收及追徵之金額
    範圍，且查受刑人帳戶內存款餘額不足新臺幣250元者不予
    扣押，受刑人遭扣押之帳戶餘額共計新臺幣4,458元及美金1
    01.35元，有中國信託商業銀行股份有限公司110年11月17日
    中信銀字第110224839307444號函、兆豐國際商業銀行股份
    有限公司110年11月17日兆銀總集中字第1100062561號函、
    上海商業儲蓄銀行台北票據匯款處理中心110年11月18日上
    票字第1100026853號函、台新國際商業銀行110年11月18日
    台新作文字第11030996號函、中華郵政股份有限公司110年1
    1月19日儲字第1100928417號函、華南商業銀行南京東路分
    行110年11月19日華京東存字0000000000號函、合作金庫商
    業銀行北新分行110年11月24日合金北新字第11000810756號
    函在卷可稽，受刑人於本案之犯罪所得數額遠高於受刑人目
    前遭扣押之財產，且現金具有易流通性，極易移轉他人、藏
    匿或為其他處分，檢察官以受刑人尚未繳清之犯罪所得範圍
    內扣押受刑人帳戶，亦難認有何違法或侵害受刑人權益之情
    形。
　㈢綜上所述，受刑人上述聲明異議事由，並無所據，檢察官之
　　執行指揮，經核並無違法或不當，本件聲明異議為無理由，
    應予駁回。
四、據上論斷，依刑事訴訟法第486條，裁定如主文。
中　　華　　民　　國　　111 　年　　7 　　月　　29　　日
                  刑事第十八庭  審判長法  官  何俏美
                                      法  官  陳海寧
                                      法  官  葉乃瑋
以上正本證明與原本無異。
不得抗告。
                                      書記官  程欣怡
中　　華　　民　　國　　111 　年　　7 　　月　　29　　日